【裁判字號】    90,中簡上,225
【裁判日期】    900925
【裁判案由】    妨害自由
【裁判全文】
台灣台中地方法院刑事判決                        九十年度中簡上字第二二五號
    上訴人即
    被      告  乙○○
右列被告因妨害自由案件，不服本院九十年度中簡字第一○三六號中華民國九十年六
月七日第一審簡易判決（聲請書案號：台灣台中地方法院檢察署九十年度偵字第七五
○三號），提起上訴，本院合議庭判決如左：
    主      文
原判決撤銷。
乙○○以加害身體之事，恐嚇他人致生危害於安全，處拘役伍拾伍日，如易科罰金以
參佰元折算壹日。
    事      實
一、乙○○與丙○○素有恩怨，於民國（下同）九十年二月十三日下午四時四十八分
    許，乙○○與丙○○同因案件前往位於南投縣名間鄉○○路之台灣南投地方法院
    南投簡易庭開庭，二人於南投簡易庭停車場前相遇並起爭執，丙○○與友人甲○○欲駕車先行離去，乙○○為阻止丙○○離去竟出言向丙○○恫稱：你不要走，
    等一下要打你，不會讓你離開，安全回台中等語，以此加害身體之危害恐嚇丙○○，致丙○○心生恐懼而生危害於安全。
二、案經丙○○訴請台灣台中地方法院檢察署檢察官偵查後，聲請簡易判決處刑。
    理      由
一、訊據被告乙○○固坦承於上開時、地與告訴人丙○○發生爭執，並在忍無可忍之
    下，才向丙○○稱：妳不要走等下要打妳等語，惟矢口否認曾恐嚇稱：如離開即
    讓妳死，不會讓你離開，安全回台中之話語，辯稱：係丙○○敲打伊之汽車，伊
    很生氣才會如此說等語。查告訴人雖指訴被告有說：如離開即讓妳死，不會讓你
    離開，安全回台中等恐嚇話語，惟證人即與被害人丙○○一同前往，並在該地之
    甲○○於警訊中供述稱：「乙○○有沒有說讓丙○○死的話，我當時沒有聽到，
    但乙○○當時有說：如果丙○○離開，就不會讓他安全離開回台中市，並命令我
    不得載丙○○離開」等語，其於偵查中亦為如是供述，及本院審理時，法官問證
    人甲○○：「九十年二月十三日下午，你載告訴人回台中時，你有沒有聽到上訴
    人向詹恐嚇說要讓你死？證人答：「他當時很兇、很大聲，上訴人有當著我的面
    ，命令我不可以載詹回台中，之後他和詹二人拉扯，之後詹進入車內，我把中控
    鎖上鎖，上訴人就拉不開車門，他當時有恐嚇丙○○你沒有處理好不要讓你安全
    回台中。有沒有說你離開要讓你死，我聽得不清楚，因很大聲爭吵，且我也急於
    開門，進入車內後又要急於鎖門，所以才沒有聽清楚。我個人看法，丙○○當時
    很害怕，且我也很害怕」等語。是被告即上訴人，既已自白有說：不要走等下要
    打妳等語，證人甲○○又結證稱：「如果丙○○離開，就不會讓他安全離開回台
    中市，並命令我不得載丙○○離開」等語，是上訴人且有說不要走等下要打妳等
    語，此以加害身體之事，恐嚇他人致生危害於安全，應以明確。按被告之自白固
    不得作為認定犯罪之唯一證據，而須以補強證據證明其確與事實相符，然茲所謂
    之補強證據，並非以證明犯罪構成要件之全部事實為必要，倘其得以佐證自白之
    犯罪非屬虛構，能予保障所自白事實之真實性，即已充分。又得據以佐證者，雖
    非直接可以推斷該被告之實施犯罪，但以此項證據與被告之自白為綜合判斷，若
    足以認定犯罪事實者，仍不得謂其非屬補強證據，又：告訴人之告訴，係以使被
    告受刑事訴追為目的，是其陳述是否與事實相符，仍應調查其他證據以資審認。
    分別為七三年度台上字第五六三八號、五二年度台上字第一三○○號著有判例可
    資參照；是本件被告以加害生命之事，恐嚇他人致生危害於安全部分，被告既已
    否認，僅為被害人之指訴，此部分別無其他補強證據，而就被告以加害身體之事
    ，恐嚇他人致生危害於安全之犯行部分，除被告之自白外，又有證人甲○○之補
    強證據，其自白事實之真實性，即已充分，堪認被告之自白為真實，被告乙○○
    以加害身體之事，恐嚇他人致生危害於安全之犯行洵堪認定，應依法論科。
二、核被告所為，係犯刑法第三百零五條之恐嚇罪。被告上訴否認犯罪部分，雖無理
    由，原審對被告論罪科刑，固非無見，惟原審認被告係以加害生命之事，恐嚇人
    致生危害於安全，顯有未洽，被告上訴否認犯罪部分，雖無理由，上訴意旨指陳
    此部分原審判決不當，為有理由，自應由本院將原判決撤銷改判。爰審酌被告犯
    罪之動機、目的、對被害人所生之危害及犯後態度等一切情狀，量處如主文所示
    之刑，並諭知易科罰金之折算標準，以示懲儆。
三、據上論斷，應依刑事訴訟法第四百五十五條之一第三項、第三百六十九條第一項
    前段、第三百六十四條、第二百九十九條第一項前段，刑法第三百零伍條第四
    十一條第一項前段罰金罰鍰提高標準條例第一條前段第二條，判決如主文。
中    華    民    國      九十      年 九      月     二十五    日
                              台灣台中地方法院刑事第七庭
                                  審判長法  官  夏  一  
                                        法  官  郭  妙  俐
                                        法  官  黃  松  竹
右正本證明與原本無異。
不得上訴。
                                        書記官
中    華    民    國      九十      年       九      月     二十五    日
附錄本案所犯法條全文
中華民國刑法第三百零五條：以加害生命、身體、自由、名譽、財產之事，恐嚇他人
致生危害於安全者，處二年以下有期徒刑、拘役或三百元以下罰金。


司法院資訊處製作；財團法人民間司法改革基金會備份。
